---
title: "ARC DIAGRAM"
author: "Imanol Pérez Fernández"
date: "2024-11-11"
output: html_document
---

```{r setup, include=FALSE}
knitr::opts_chunk$set(echo = TRUE)
```
# Enlace Visualización



# Enlace conjunto de datos .csv

https://datos.gob.es/es/catalogo/a10002983-mapa-de-la-localizacion-en-la-comunitat-valenciana-de-las-fosas-de-la-represion-en-retaguardia-republicana-represion-franquista-durante-la-dictadura-combatientes-en-la-guerra-civil-y-victimas-de-bombardeos

# Visualización Arc Diagram

```{r}
library(igraph)
library(ggraph)
library(tidyverse)

# Cargar el archivo CSV
data <- read.csv("/Users/imanol/Downloads/16_MemoriaDemocratica.csv", encoding = "latin1")

# Filtrar datos para eliminar filas con tipo "Desconocida"
data <- data %>%
  filter(tipo_num != "Desconocida")

# Crear el conjunto de datos de relaciones entre municipios dentro de la misma provincia y tipo de represión
data_rel <- data %>%
  select(provincia_ca, nom_mun_va, tipo_num) %>%
  group_by(provincia_ca, tipo_num) %>%
  summarise(municipios = list(nom_mun_va), total_municipios = n(), .groups = 'drop') %>%
  unnest(municipios) %>%
  group_by(provincia_ca, tipo_num, total_municipios) %>%
  expand(municipios, municipios2 = municipios) %>%
  filter(municipios < municipios2) %>%
  ungroup()

# Crear el grafo y añadir atributos
grafo <- graph_from_data_frame(data_rel, directed = FALSE)
E(grafo)$tipo_num <- data_rel$tipo_num  # Añadir 'tipo_num' como atributo
E(grafo)$weight <- data_rel$total_municipios  # Usar 'total_municipios' como grosor de línea

# Definir una paleta de colores accesible
color_palette <- c("1" = "#0072B2", "2" = "#D55E00", "3" = "#009E73", "4" = "#F0E442", "6" = "#CC79A7")
# Generar el diagrama de arcos con `ggraph`, usando `total_municipios` para el grosor de las relaciones
plot_grafo <- ggraph(grafo, layout = "linear") + 
  geom_edge_arc(aes(color = as.factor(tipo_num), width = weight), alpha = 0.7) + 
  geom_node_text(aes(label = name), angle = 0, hjust = -0.1, vjust = 0.5, size = 3) + 
  scale_edge_width_continuous(range = c(0.5, 4), guide = guide_legend(title = "Nº Municipios", 
                                                                      override.aes = list(alpha = 1))) +  # Ajustar el grosor del borde
  scale_edge_color_manual(values = color_palette, guide = guide_legend(title = "Represión", 
                                                                       override.aes = list(edge_width = 2))) +  # Añadir la paleta de colores
  theme_void() +
  theme(
    legend.position = "bottom",  # Colocar la leyenda abajo
    plot.title = element_text(hjust = 0.5, face = "bold", size = 14),  # Título centrado y en negrita
    plot.subtitle = element_text(hjust = 0.5, size = 10)  # Subtítulo centrado
  ) +
  labs(title = "Relación por provincia y tipo de represión",
       subtitle = "Municipios conectados por el mismo tipo de represión en la misma provincia",
       edge_color = "Represión")

# Mostrar el gráfico
print(plot_grafo)
```

## Leyenda

```{r}
library(gridExtra)
library(grid)

# Crear la tabla de leyenda para `tipo_num`
leyenda_data <- data.frame(
  "Tipo de Represión" = c("1", "2", "3", "4", "6"),
  "Descripción" = c("Represión franquista durante la guerra civil",
                    "Represión franquista durante la dictadura",
                    "Represión en la retaguardia republicana",
                    "Víctimas de bombardeos",
                    "Otros tipos de represión")
)

# Generar y mostrar la tabla de leyenda
leyenda_tabla <- tableGrob(leyenda_data, rows = NULL, theme = ttheme_minimal(
  core = list(bg_params = list(fill = NA, col = NA)),  # Fondo transparente
  colhead = list(bg_params = list(fill = NA, col = NA)) # Fondo transparente para los encabezados
))

grid.draw(leyenda_tabla)
```

# Conclusión 

El Arc Diagram es la visualización más adecuada para estos datos, ya que permite observar las conexiones entre municipios y tipos de represión en cada provincia. Esta técnica destaca la relación entre categorías mediante arcos que varían en grosor, facilitando la identificación de provincias con mayor o menor intensidad de eventos históricos. Al organizar los datos en un mismo eje, el diagrama de arcos ofrece una representación clara de los patrones regionales de represión, simplificando la interpretación de complejas conexiones históricas.