---
title: "CHORD DIAGRAM"
author: "Imanol Pérez Fernández"
date: "2024-11-11"
output: html_document
---

```{r setup, include=FALSE}
knitr::opts_chunk$set(echo = TRUE)
```

# Enlace visualización


# Enlace conjunto de datos .csv

https://datos.gob.es/es/catalogo/a10002983-parques-empresariales-de-la-comunitat-valenciana-2021 

# Visualización 

```{r}
library(circlize)
library(dplyr)

# Cargar el archivo CSV
data <- read.csv("/Users/imanol/Downloads/parcs_empresarials_cv_613.csv", encoding = "latin1")

# Preparar los datos para el diagrama de acordes
data_subset <- data[, c("provincia", "comarca", "total_supe..m..")]
data_subset <- data_subset[!is.na(data_subset$total_supe..m..), ]

# Crear una tabla de contingencia usando la superficie total como peso de conexión
chord_data <- data_subset %>%
  group_by(provincia, comarca) %>%
  summarise(total_supe = sum(total_supe..m..), .groups = "drop")

# Convertir a matriz para el diagrama de acordes
chord_matrix <- xtabs(total_supe ~ provincia + comarca, data = chord_data)

# Definir colores amigables para daltónicos
colorblind_palette <- c("#E69F00", "#56B4E9", "#009E73", "#F0E442", "#0072B2", "#D55E00", "#CC79A7", "#999999")

# Asignar colores a las provincias y comarcas, distribuyendo los colores de la paleta
provincia_colors <- setNames(rep(colorblind_palette, length.out = length(unique(data_subset$provincia))),
                             unique(data_subset$provincia))
comarca_colors <- setNames(rep(colorblind_palette, length.out = length(unique(data_subset$comarca))),
                           unique(data_subset$comarca))

# Generar el diagrama de acordes
circos.clear()
circos.par(start.degree = 90, gap.degree = 5, track.margin = c(0.01, 0.01))

chordDiagram(
  as.data.frame(chord_matrix),
  transparency = 0.5,
  annotationTrack = "grid",
  preAllocateTracks = 1,
  directional = 1,
  direction.type = c("diffHeight", "arrows"),
  link.arr.type = "big.arrow",
  annotationTrackHeight = c(0.05, 0.1),
  grid.col = c(provincia_colors, comarca_colors)
)

# Añadir etiquetas de texto en los sectores
circos.trackPlotRegion(
  track.index = 1,
  bg.border = NA,
  panel.fun = function(x, y) {
    sector.name = get.cell.meta.data("sector.index")
    xlim = get.cell.meta.data("xlim")
    ylim = get.cell.meta.data("ylim")
    circos.text(
      x = mean(xlim), y = ylim[1] + .1,
      labels = sector.name,
      facing = "clockwise",
      niceFacing = TRUE,
      adj = c(0, 0.5),
      cex = 0.6
    )
  }
)

# Título del gráfico
title("Superficie Total por Provincia y Comarca en la Comunidad Valenciana")
circos.clear()
```

# Leyenda

```{r}
# Generar la leyenda
plot.new()
legend(
  "center", 
  legend = c(names(provincia_colors), names(comarca_colors)),
  fill = c(provincia_colors, comarca_colors),
  title = "Provincias y Comarcas",
  cex = 0.6,
  bty = "n",
  ncol = 2
)
```

# Conclusión 

El Chord Diagram es ideal para estos datos, ya que representa claramente las relaciones entre provincias y comarcas en términos de superficie de parques empresariales. Permite comparar la distribución geográfica y el tamaño de los parques, destacando las áreas con mayor concentración industrial. Esta visualización facilita una comprensión eficiente de la distribución espacial, esencial para la planificación territorial, por ejemplo.
